臺灣高等法院臺南分院刑事判決　　　　　九十一年度交上易字第一二二三號　　潛
　　　上　訴　人
　　　即　被　告　乙　○　○
右列上訴人因過失傷害案件，不服臺灣臺南地方法院九十一年度交易緝字第二號中華
民國九十一年九月十九日第一審判決（起訴案號：臺灣臺南地方法院檢察署九十年度
偵字第一一八六三號），提起上訴，本院判決如左：
      主      文
上訴駁回。
      事      實
一、乙○○於民國（下同）九十年五月一日下午某時，在某處與友人飲用酒類若干後
    ，本應注意飲酒後吐氣所含酒精成份超過每公升○‧二五毫克以上者，不得駕駛
    車輛，按其情節又非不能注意，竟疏未注意，於上處飲酒後吐氣經測試所含酒精
    濃度高達每公升一‧三九毫克，已酒醉不能安全駕駛動力交通工具，詎仍不顧大
    眾行車之公共安全，於當日下午五時四十五分許，酒後駕駛車牌號碼ＤＣ─４５
    ３０號自用小客車，沿臺南縣官田鄉○○○○道由南往北方向行駛（酒後不能安
    全駕駛交通工具而駕駛部分，業經原審新營簡易庭另案判處有期徒刑四月確定，
    並於九十年十二月二十日易科罰金執行執行完畢），途經臺一線三○三公里八五
    ○公尺處設有號誌交岔路口時，本應注意駕駛之車前狀況，隨時採取必要之安全
    措施及汽車行駛至設有號誌交岔路口，應遵守燈光號誌，而依當時情形，亦無不
    能注意之情事，竟疏未注意減速慢行，仍加速行駛，且未留意車前狀況及行至設
    有號誌之交岔路口，遇紅燈應依車道連貫暫停，而不慎撞擊同向前方交岔路口處
    ，由丙○○駕駛、搭載父親丁○○及外婆甲○○○，正停等紅燈之車牌號碼３Ｍ
    ─１１２３號自用小客車，致丙○○受有胸壁挫傷、皮下瘀血、右側臂部挫傷及
    腦震盪，丁○○受有腦震盪伴有暫時性意識喪失，甲○○○受有頭震盪、背部與
    胸壁挫傷等傷害。
二、案經丙○○、丁○○與甲○○○訴由臺灣臺南地方法院檢察署檢察官偵查起訴。
    理      由
一、前揭時、地被告乙○○酒後駕車發生車禍致告訴人丙○○、丁○○及甲○○○受
    傷之事實，迭據被告乙○○坦承不諱，核與告訴人丙○○、丁○○、甲○○○指
    述之情節相符，並有道路交通事故調查報告表、吐氣所含酒精濃度測試結果單、
    刑法第一百八十五條之三案件測試觀察紀錄表影本各一紙、交通事故現場蒐證照
    片影本四幀在卷可資佐證。告訴人丙○○、丁○○、甲○○○受有上開傷害，復
    有仁友醫院和睦分院診斷證明書影本三紙可稽。
二、按汽車駕駛人飲酒後其吐氣所含酒精成份超過每公升○‧二五毫克以上者，不得
    駕車；汽車行駛時，駕駛人應注意車前狀況，並隨時採取必要之安全措施；汽車
    行至有號誌之交岔路口，應遵守燈光號誌，遇紅燈應依車道連貫暫停；圓形紅燈
    表示禁止通行，不得超越停止線或進入路口，以避免肇生事故，危及他人車之安
    全；道路交通安全規則第一百十四條第二款、第九十四條第三項、第一百零二條
    第一項第十一款及道路交通標誌標線號誌設置規則第二百○六條第五項第一款分
    別定有明文。查被告領有駕駛執照，為有駕駛經驗之人，對於上開交通安全規則
    自應知之甚稔。本件於車禍當時被告經警測試其呼氣後之酒精濃度為每公升一‧
    三九毫克，有吐氣所含酒精濃度測試結果單一紙可參，依卷附道路交通事故調查
    報告表所示，車禍地點為設有號誌交岔路口，被告自後撞擊同向前方等待紅燈之
    告訴人丙○○駕駛自用小客車；而肇事當時係夜間有照明、天候晴朗、雙線道、
    柏油路面、標線清晰、有快慢車道劃分、乾燥、無缺陷、視距良好、無障礙物，
    有前開調查報告表存卷可考，被告亦無不能注意之情狀，詎被告於飲酒後吐氣所
    含酒精成份高達每公升一‧三九毫克，仍駕駛上開車輛於交岔路口遇紅燈時，疏
    未注意應減速接近及車前狀況，作隨時停車之準備仍加速行駛，與告訴人丙○○
    駕駛車輛發生碰撞，因而肇事，被告自有違前開規定之注意義務，顯有過失責任
    。又被告之過失行為與告訴人丙○○、丁○○、甲○○○等人所受上開傷害間，
    顯有相當因果關係。本件事證明確，被告犯行堪以認定。
三、核被告所為，係犯刑法第二百八十四條第一項前段之過失傷害罪。其一過失行為
    致告訴人三人受傷，係一行為觸犯數罪名，為想像競合犯，應依刑法第五十五條
    前段從一重處斷。又酒醉駕車因而致人受傷，應依道路交通管理處罰條例第八十
    六條第一項規定加重其刑。原審審酌被告之品行、過失責任、被害人傷害程度、
    尚未與被害人達成民事和解，及犯後坦承犯行頗有悔意等一切情狀，適用道路交
    通管理處罰條例第八十六條第一項，刑法第二百八十四條第一項前段、第五十五
    條、第四十一條第一項前段、罰金罰鍰提高標準條例第一條前段、第二條，量處
    有期徒刑伍月，並諭知如易科罰金，以佰元折算壹日之標準，以資懲儆。本院
    經核原判決認事用法，均無不合，量刑亦屬妥適。被告上訴意旨，指摘原判決量
    刑過重，為無理由，應予駁回。
四、據上論斷，應依刑事訴訟法第三百六十八條，判決如主文。
本案經檢察官林炎昇到庭執行職務。
中  華  民  國      九十一      年      十二      月      十  一        日
                                臺灣高等法院臺南分院刑事第一庭
        審判長法官  茆    臺    雲
                                          法官  李    文    福
                                          法官  蔡    長    林
右正本證明與原本無異。
不得上訴。
                                    法院書記官  李    培    薇
中  華  民  國      九十一      年      十二      月      十  二        日
附錄本案論罪科刑法條全文：
刑法第二百八十四條第一項前段：
  因過失傷害人者，處六月以下有期徒刑、拘役或五百元以下罰金。
